【裁判字號】    97,訴緝,27
【裁判日期】    971118
【裁判案由】    違反毒品危害防制條例
【裁判全文】
臺灣屏東地方法院刑事判決              97年度訴緝字第27號
公  訴  人  臺灣屏東地方法院檢察署檢察官
被      告  甲○○
                    現另案於臺灣屏東監獄執行中
上列被告因違反毒品危害防制條例案件，經檢察官提起公訴（96
年度毒偵字第1703號），本院判決如下：
    主  文
甲○○施用第一級毒品，累犯，處有期徒刑壹年肆月；又施用第
二級毒品，累犯，處有期徒刑拾月，應執行有期徒刑貳年。
    事  實
一、甲○○曾因施用毒品案件，經強制戒治執行完畢後，於民國
    88年10月5 日，由臺灣屏東地方法院檢察署檢察官以88年度
    戒毒偵字第76號為不起訴處分確定。又於92年間因施用毒品
    案件，經裁定送強制戒治，於93年1 月9 日因毒品危害防治
    條例修正而釋放，刑責部分經本院以92年度潮簡字第376 號
    判處有期徒刑5 月確定，於93年6 月8 日執行完畢。再因違
    反槍砲彈藥刀械管制條例案件，經本院以94年度簡字第1160
    號判處有期徒刑6 月確定，嗣因減刑於96年7 月16日執行完
    畢。另因施用第一、二級毒品案件，經臺灣高等法院高雄分
    院以96年度上訴字第1020號合併判處應執行有期徒刑2 年確
    定（嗣因減刑減為有期徒刑1 年，現正執行中）。猶不思悔
    改，於強制戒治執行完畢後5 年內，復基於施用第一級毒品
    之犯意，於96年7 月16日10時許起迄同年7 月19日21時20分
    被查獲前之某時，在不詳地點，以不詳方式，施用第一級毒
    品海洛因1 次；另基於施用第二級毒品之犯意，於上開時段
    內之某時，在不詳地點，以不詳方式，施用第二級毒品甲基
    安非他命1 次，嗣於96年7 月19日21時20分許，在屏東縣九
    如鄉屏東機場外環道，其與林怡欣（更名前為林碧霞，涉犯
    強盜罪嫌現為臺灣屏東地方法院檢察署檢察官偵辦中）共同
    駕駛車牌號碼LF—1775號自小客車為警查獲，俟經其同意，
    為警採尿送驗呈嗎啡及甲基安非他命陽性反應。
二、案經屏東縣警察局里港分局報請臺灣屏東地方法院檢察署檢
    察官偵查起訴。
    理  由
壹、證據能力部分
一、本件正修科技大學超微量研究科技中心之尿液檢驗報告，係
    警察機關查獲毒品案件後主動依職權採集犯罪嫌疑人之尿液
    送往該單位檢驗，並非審判長、受命法官或檢察官依據刑事
    訴訟法第198 條規定，就鑑定事項有特別知識經驗者或經政
    府機關委任有鑑定職務者，選任一人或數人充之；或依同法
    第208 條第1 項規定，法院或檢察官囑託醫院、學校或其他
    相當之機關、團體為鑑定，或審查他人之鑑定，乃被告以外
    之人於審判外之書面陳述，且該鑑定係針對具體個案為之，
    亦非同法第159 條之4 第1 、2 款所規定之文書，被告復不
    同意作為證據使用，自無證據能力。
二、又查本件高雄醫學大學附設中和紀念醫院之濫用藥物尿液檢
    驗報告，係受命法官依據刑事訴訟法第198 條規定，就鑑定
    事項有特別知識經驗者，所選定之鑑定，其依同法第206 條
    第1 項規定出具之書面鑑定報告，乃刑事訴訟法第159 條第
    1 項所謂「法律有規定者」之情形（詳該條之立法理由），
    為傳聞法則之例外，自得作為證據。
貳、實體部分
一、訊據被告甲○○矢口否認有上開施用第一、二級毒品之犯行
    ，辯稱：伊自96年7 月16日減刑出監後，迄本件被查獲時止
    ，並未施用過海洛因及安非他命云云。然查：
(一)被告於96年7 月19日23時40分許，由警方提供乾淨空瓶供被
    告排放尿液，並由被告當場親自捺印封瓶等情，業經被告於
    警詢中自承無訛（警卷第7 頁），並有屏東縣警察局里港分
    局毒品案件涉嫌人尿液採證編號姓名對照表1 紙在卷可稽。
    而上開採集之尿液，經本院囑託高雄醫學大學附設中和紀念
    醫院鑑驗，經以酵素免疫分析法（EIA） 作初步檢驗，再以
    氣相層析質譜儀法（GC/MS） 確認檢驗，結果確呈嗎啡及甲
    基安非他命反應，有該院濫用藥物尿液鑑驗報告1 份附卷可
    稽（本院卷第47頁）。而以氣相層析質譜儀法進行確認者，
    不致於產生偽陽性反應，亦有行政院衛生署管制藥品管理局
    92 年6月20日管檢字第0920004713號函可考。
(二)按毒品施用後於尿液中可檢出之時間，受施用劑量及頻率、
    施用方式、飲水量之多寡、個人體質及其代謝狀況等因素影
    響，因個案而異，一般可檢出之時間為海洛因為服用後2 至
    4 天，甲基安非他命1 至5 天，有行政院衛生署管制藥品管
    理局92年12月2 日管檢字第0920009990號函可查。另被告係
    於96年7 月16日10時左右減刑出監，業據其供陳在卷（本院
    卷第58頁背面），復有臺灣高等法院被告前案紀錄表可佐，
    足認被告於減刑出監時起至96年7 月19日21時20分被查獲前
    之某時，確有在某不詳地點，以不詳方式，分別施用海洛因
    及甲基安非他命1 次無訛。
    綜上，被告空言否認，洵不足取。事證明確，被告犯行堪予
    認定。
二、核被告所為，係犯毒品危害防制條例第10條第1 、2 項之施
    用第一、二級毒品罪。其施用第一、二級毒品前持有第一、
    二級毒品之低度行為，分別為其後施用之高度行為所吸收，
    均不另論罪。再被告前曾受如事實欄所載之罪刑宣告並執行
    完畢，有臺灣高等法院被告前案紀錄表在卷可按，其於有期
    徒刑執行完畢後，5 年內故意再犯本件有期徒刑以上之罪，
    為累犯，各應依刑法第47條第1 項規定加重其刑。審酌被告
    因施用毒品案件，經強制戒治並有期徒刑執行完畢，仍於減
    刑出監後不久即再度施用第一、二級毒品，足認其未有戒絕
    之決心，犯後復逃匿經通緝始到案，緝獲後矢口否認犯行，
    毫無悔意，嚴重浪費司法審判資源等一切情狀，分別量處如
    主文所示之刑，並定其應執行刑。
據上論斷，應依刑事訴訟法第299 條第1 項前段，毒品危害防制
條例第10條第1 項、第2 項，刑法第11條前段、第47條第1 項、
第51條第5 款，判決如主文。
本案經檢察官劉文賓到庭執行職務。
中    華    民    國    97    年    11    月    18    日
                  刑事第三庭  審判長  法  官  吳永宋
                                      法  官  陳怡先
                                      法  官  趙家光
以上正本證明與原本無異。
如不服本判決應於收受本判決送達後十日內向本院提出上訴書狀，
其未敘述上訴理由者，並得於提起上訴後十日內向本院補提理由
書狀（均須按他造當事人之人數附繕本）「切勿逕送上級法院」
中    華    民    國    97    年    11    月    18    日
                                      書記官  陳勃諺
附錄本案論罪科刑條文
毒品危害防制條例第10條
施用第一級毒品者，處 6 月以上 5 年以下有期徒刑。
施用第二級毒品者，處 3 年以下有期徒刑。


司法院資訊處製作；財團法人民間司法改革基金會備份。
